zh-TW: 握把或支架樣式: 吊飾帶; 可折疊圓盤握把; 彈性帶握把; 可伸縮橫桿握把; 指環帶; 支架式握把; 環狀握把; 磁吸圓盤握把; 手機插座; 伸縮式握把; 環形握把; 滑動式握把; 旋轉式握把; 黏貼式支架; 可替換頂部握把; 皮夾式握把; 其他
sl-SI: Slog ročaja ali držala: Obesek z vrvico; Zložljiv okrogli prijemalec; Elastični trakast prijemalec; Razširljiv palični prijemalec; Prsti trak; Prijemalec s stojalom; Zančni prijemalec; Magnetni okrogel prijemalec; Telefonska vtičnica; Izvlečni prijemalec; Prstan za oprijem; Drsni prijemalec; Vrtljiv prijemalec; Prilepljivo stojalo; Zamenljiv zgornji prijemalec; Prijemalec z denarnico; Drugo
ko: 그립 또는 홀더 스타일: 참 스트랩; 접이식 디스크 그립; 신축성 밴드 그립; 확장식 바 그립; 손가락 스트랩; 킥스탠드 그립; 루프 그립; 마그네틱 퍽 그립; 폰 소켓; 팝업 그립; 링 그립; 슬라이딩 그립; 스피너 그립; 부착식 스탠드; 교체 가능 상단 그립; 지갑 그립; 기타
es: Estilo de agarre o soporte: Correa con adorno; Agarre de disco plegable; Agarre de banda elástica; Agarre de barra expandible; Correa para dedo; Agarre con soporte; Agarre de bucle; Agarre magnético tipo disco; Soporte para teléfono; Agarre emergente; Agarre de anillo; Agarre deslizante; Agarre giratorio; Soporte adhesivo; Agarre con parte superior intercambiable; Agarre con billetera; Otros
nl: Greep of houder stijl: Bedel bandje; Opvouwbare schijfgrip; Elastische bandgrip; Uitschuifbare stanggrip; Vinger bandje; Standaard grip; Lus grip; Magnetische schijfgrip; Telefoon socket; Uitklapbare grip; Ringgreep; Schuivende grip; Spinner grip; Opplakbare standaard; Verwisselbare top grip; Portemonnee grip; Andere
it: Stile dell'impugnatura o del supporto: Cinturino portafortuna; Impugnatura a disco pieghevole; Impugnatura a fascia elastica; Impugnatura a barra espandibile; Cinturino per dito; Impugnatura con cavalletto; Impugnatura ad anello; Impugnatura a disco magnetico; Presa per telefono; Impugnatura pop-out; Impugnatura ad anello; Impugnatura scorrevole; Impugnatura girevole; Supporto adesivo; Impugnatura superiore intercambiabile; Impugnatura portafoglio; Altro
pt-BR: Estilo de empunhadura ou suporte: Alça de chaveiro; Suporte de disco retrátil; Suporte com faixa elástica; Suporte de barra expansível; Alça de dedo; Suporte com apoio retrátil; Suporte com alça; Suporte magnético circular; Soquete para celular; Suporte pop retrátil; Anel de suporte; Suporte deslizante; Suporte giratório; Suporte adesivo; Suporte com topo intercambiável; Suporte com carteira; Outro
de: Griff- oder Halterstil: Charm-Band; Zusammenklappbarer Scheibengriff; Elastischer Bandgriff; Erweiterbarer Stangengriff; Fingerband; Aufstellgriff; Schlaufengriff; Magnetischer Scheibengriff; Handysockel; Ausklappgriff; Ringgriff; Schiebegriff; Drehgriff; Aufklebbarer Ständer; Austauschbarer Obergriff; Geldbörsengriff; Sonstiges
ru: Тип рукоятки или держателя: Ремешок-брелок; Складная дисковая ручка; Эластичная ручка-лента; Раздвижная ручка-штанга; Пальцевый ремешок; Ручка-подставка; Петлевая ручка; Магнитная дисковая ручка; Телефонная розетка; Выдвижная ручка; Кольцо-упор; Скользящая ручка; Вращающаяся ручка; Приклеиваемая подставка; Ручка со сменным верхом; Ручка-кошелек; Другой
nb: Grep eller holder stil: Charmreim; Sammenleggbar skivegrep; Elastisk båndgrep; Utvidbar stanggrep; Fingerreim; Støttebeingrep; Løkkegrep; Magnetisk puckgrep; Telefonsokkel; Utsprettgrep; Ringgrep; Skyvegrep; Spinnergrep; Påklebbbart stativ; Utskiftbar toppgrep; Lommebokgrep; Annet
el: Στυλ λαβής ή βάσης: Λουράκι φυλαχτό; Πτυσσόμενη λαβή δίσκου; Ελαστική λαβή ζώνης; Επεκτεινόμενη λαβή ράβδου; Λουράκι δαχτύλου; Λαβή με στήριγμα; Λαβή θηλιάς; Μαγνητική λαβή δίσκου; Υποδοχή τηλεφώνου; Αναδυόμενη λαβή; Δακτύλιος; Συρόμενη λαβή; Περιστρεφόμενη λαβή; Αυτοκόλλητη βάση; Εναλλάξιμη κορυφαία λαβή; Λαβή πορτοφολιού; Άλλο
cs: Styl držáku nebo úchytu: Přívěskový pásek; Skládací diskový úchyt; Elastický pásový úchyt; Roztažitelný tyčový úchyt; Prstový pásek; Úchyt se stojánkem; Smyčkový úchyt; Magnetický pukový úchyt; Telefonní zásuvka; Vysouvací úchyt; Prstencová rukojeť; Posuvný úchyt; Otočný úchyt; Nalepovací stojánek; Vyměnitelný vrchní úchyt; Úchyt s peněženkou; Jiné
fi: Kahvan tai pidikkeen tyyli: Koruhihna; Kokoon taittuva levykahva; Joustava nauhakahva; Laajennettava tankokahva; Sormihihna; Jalustakahva; Lenkkikahva; Magneettinen kiekkokahva; Puhelinpidike; Ponnahtava kahva; Rengaskahva; Liukuva kahva; Pyörivä kahva; Kiinnitettävä teline; Vaihdettava yläkahva; Lompakkokahva; Muu
da: Greb- eller holderstil: Charmerem; Sammenklappelig skivegreb; Elastisk båndgreb; Udvidelig stanggreb; Fingerrem; Støttebengreb; Løkkegreb; Magnetisk puckgreb; Telefonsokel; Pop-ud greb; Ringgreb; Glidegreb; Spinnergreb; Påklistret stativ; Udskifteligt topgreb; Pungegreb; Andet
sv: Grepp- eller hållarestil: Berlock; Hopfällbart skivgrepp; Elastiskt bandgrepp; Expanderbart stånggrepp; Fingerrem; Stödgrepp; Ögla; Magnetiskt puckgrepp; Telefonsockel; Utfällbart grepp; Ringgrepp; Skjutbart grepp; Snurra; Självhäftande ställ; Utbytbar toppskiva; Plånboksgrepp; Övrigt
hu: Markolat- vagy tartóstílus: Díszpánt; Összecsukható korongfogó; Rugalmas szalagfogó; Bővíthető rúdfogó; Ujjpánt; Támasztós fogó; Hurkos fogó; Mágneses korongfogó; Telefon foglalat; Kiugró fogó; Gyűrűs fogantyú; Csúszó fogó; Forgó fogó; Rátapasztható állvány; Cserélhető felső fogó; Pénztárca fogó; Egyéb
ro-RO: Stil mâner sau suport: Curea cu charm; Mâner disc pliabil; Mâner cu bandă elastică; Mâner cu bară extensibilă; Curea pentru deget; Mâner cu suport; Mâner cu buclă; Mâner magnetic tip disc; Soclu pentru telefon; Mâner extensibil; Suport inelar; Mâner glisant; Mâner rotativ; Suport autoadeziv; Mâner cu top interschimbabil; Mâner cu portofel; Altele
pt-PT: Estilo de empunhadura ou suporte: Correia decorativa; Suporte de disco dobrável; Suporte de banda elástica; Suporte de barra expansível; Correia para dedo; Suporte com apoio; Suporte de anel; Suporte magnético circular; Socket para telemóvel; Suporte pop-out; Aperto de anel; Suporte deslizante; Suporte giratório; Suporte adesivo; Suporte com topo substituível; Suporte com carteira; Outro
fr: Style de poignée ou de support: Dragonne à breloque; Poignée disque rétractable; Poignée à bande élastique; Poignée à barre extensible; Sangle pour doigt; Poignée béquille; Poignée en boucle; Poignée rondelle magnétique; Support téléphone; Poignée escamotable; Anneau de préhension; Poignée coulissante; Poignée pivotante; Support autocollant; Poignée interchangeable; Poignée porte-cartes; Autre
hr-HR: Stil drške ili držača: Privjesak-remen; Sklopivi disk držač; Elastični držač; Proširivi držač; Remen za prst; Držač sa stalkom; Držač s petljom; Magnetski držač; Utičnica za telefon; Izvlačivi držač; Prstenasti držač; Klizni držač; Rotirajući držač; Ljepljivi stalak; Izmjenjivi gornji držač; Držač-novčanik; Ostalo
th: สไตล์ที่จับหรือที่ยึด: สายคล้องเสน่ห์; ที่จับแผ่นพับเก็บได้; ที่จับสายยางยืด; ที่จับแถบขยายได้; สายรัดนิ้ว; ที่จับขาตั้ง; ที่จับห่วง; ที่จับแม่เหล็กทรงกลม; ซ็อกเก็ตโทรศัพท์; ที่จับป๊อปเอาต์; แหวนติดโทรศัพท์; ที่จับเลื่อน; ที่จับหมุน; ขาตั้งติดกาว; ที่จับส่วนบนเปลี่ยนได้; ที่จับกระเป๋าสตางค์; อื่นๆ
pl: Rodzaj uchwytu: Pasek z zawieszką; Składany uchwyt dyskowy; Elastyczny uchwyt paskowy; Rozszerzalny uchwyt listwowy; Pasek na palec; Uchwyt z podstawką; Uchwyt pętlowy; Magnetyczny uchwyt krążkowy; Gniazdo telefonu; Wysuwany uchwyt; Uchwyt pierścieniowy; Przesuwny uchwyt; Obrotowy uchwyt; Naklejana podstawka; Wymienny uchwyt górny; Uchwyt z portfelem; Inne
en: Grip or holder style: Charm strap; Collapsible disc grip; Elastic band grip; Expandable bar grip; Finger strap; Kickstand grip; Loop grip; Magnetic puck grip; Phone socket; Pop-out grip; Ring grip; Sliding grip; Spinner grip; Stick-on stand; Swappable top grip; Wallet grip; Other
ja: グリップまたはホルダースタイル: チャームストラップ; 折りたたみ式ディスクグリップ; 伸縮バンドグリップ; 伸縮式バーグリップ; フィンガーストラップ; キックスタンドグリップ; ループグリップ; マグネット式パックグリップ; スマホソケット; ポップアウトグリップ; リンググリップ; スライド式グリップ; スピナーグリップ; 貼り付け式スタンド; 交換可能トップグリップ; ウォレットグリップ; その他
tr: Tutamak veya tutucu stili: Aksesuar askısı; Katlanabilir disk tutucu; Elastik bant tutucu; Genişletilebilir çubuk tutucu; Parmak askısı; Stantlı tutucu; Halka tutucu; Manyetik disk tutucu; Telefon soketi; Açılır tutucu; Halka kavrama; Kayar tutucu; Döner tutucu; Yapışkanlı stant; Değiştirilebilir üst tutucu; Cüzdan tutucu; Diğer
sk-SK: Štýl rukoväte alebo držiaka: Prívesok so šnúrkou; Skladací kruhový úchyt; Elastický pásový úchyt; Rozťahovací tyčový úchyt; Prstový pásik; Stojanový úchyt; Slučkový úchyt; Magnetický pukový úchyt; Telefónna objímka; Vysúvací úchyt; Krúžkový úchop; Posuvný úchyt; Otočný úchyt; Prilepovací stojan; Vymeniteľný vrchný úchyt; Peňaženkový úchyt; Iné
vi: Kiểu tay cầm hoặc giá đỡ: Dây móc trang trí; Tay cầm dạng đĩa gập; Tay cầm dây đàn hồi; Tay cầm thanh mở rộng; Dây quai ngón tay; Tay cầm kiêm chân đỡ; Tay cầm dạng vòng; Tay cầm nam châm tròn; Ổ cắm điện thoại; Tay cầm bật ra; Tay nắm vòng; Tay cầm trượt; Tay cầm xoay; Chân đỡ dán; Tay cầm đầu thay thế được; Tay cầm kiêm ví; Khác
lt-LT: Rankenos ar laikiklio stilius: Papuošalo dirželis; Suskleidžiama disko rankena; Elastinės juostos rankena; Išplečiama juostos rankena; Piršto dirželis; Atramos rankena; Kilpos rankena; Magnetinio disko rankena; Telefono lizdas; Išskleidžiama rankena; Žiedo formos laikiklis; Slankiojanti rankena; Besisukanti rankena; Priklijuojamas stovas; Keičiamo viršaus rankena; Piniginės rankena; Kita
zh-CN: 握把或支架样式: 挂饰带; 可折叠圆盘支架; 弹性带支架; 可伸缩杆支架; 指环带; 支撑架支架; 环形支架; 磁吸圆盘支架; 手机插座支架; 弹出式支架; 环形握把; 滑动式支架; 旋转支架; 粘贴式支架; 可替换顶部支架; 钱包支架; 其他
bg-BG: Стил на дръжката или захващането: Каишка с висулка; Сгъваема дискова дръжка; Еластична лента за захват; Разгъваема дръжка; Каишка за пръсти; Дръжка със стойка; Дръжка с примка; Магнитна дискова дръжка; Телефонна поставка; Изскачаща дръжка; Захват с пръстен; Плъзгаща се дръжка; Въртяща се дръжка; Залепваща се стойка; Дръжка със сменяем връх; Дръжка с портфейл; Други